臺灣臺北地方法院刑事判決　　　　　　　93年度易字第1725號
公　訴　人　臺灣臺北地方法院檢察署檢察官
被　　　告　甲○○
　　　　　　　　　　戶台北縣新店市○○街五巷十一號三樓
上列被告因違反毒品危害防制條例案件，經檢察官提起公訴（九
十三年度毒偵字第二三五一號），被告於本院準備程序時自白犯
罪，本院合議庭裁定改依簡式審判程序審理，茲判決如下：
        主 文
甲○○連續施用第二級毒品，累犯，處有期徒刑陸月，如易科罰
金以參佰元折算壹日。扣案之第二級毒品甲基安非他命肆小包（
共淨重壹點伍壹陸貳公克）均沒收銷燬之。
      犯罪事實
一、甲○○於民國八十年七月三十日因重傷害案件經台灣高等法
    院判處有期徒刑三年，嗣減為有期徒刑一年六月，於八十年
    十月四日確定，於八十一年二月十七日因強盜等案件經台灣
    板橋地方法院判處有期徒刑三年三月，八十一年九月二十五
    日確定，經裁定應執行有期徒刑四年七月，八十一年三月九
    日送監執行，指揮書執行完畢日期八十五年七月二十二日，
    於八十二年一月十二日因違反麻醉藥品管理條例案件經台灣
    板橋地方法院判處有期徒刑六月，八十二年三月二十四日確
    定，八十五年七月二十三日接續執行，於八十三年四月十四
    日因縮短刑期假釋出獄，指揮書執行完畢日期為八十六年一
    月二十二日；於八十五年八月二十八日因違反麻醉藥品管理
    條例等案件經台灣板橋地方法院判處一年及八月，，八十五
    年十二月十九日確定，於八十六年十月二十八日因違反藥事
    法等案件經台灣板橋地方法院判處有期徒刑四月及二月確定
    ，經裁定應執行有期徒刑二年，八十五年十二月十九日送執
    行，前揭假釋經撤銷應執行有期徒刑二年九月十三日，自八
    十六年十一月二十七日接續執行，於八十七年十二月十七日
    縮短刑期假釋出獄，指揮書執行完畢日期為九十年二月一日
    ；於八十八年六月三日因違反毒品危害防制條例案件經台灣
    板橋地方法院以八十八年度毒聲字第三四四一號裁定送勒戒
    所觀察勒戒，並於八十八年六月三日入勒戒所觀察勒戒，因
    無繼續施用毒品傾向，於八十八年六月二十一日出勒戒所，
    且經台灣板橋地方法院檢察署檢察於八十八年六月三日以八
    十八年度偵字第四○六四號不起訴處分；於八十八年八月十
    日又因違反毒品危害防制條例案件經台灣板橋地方法院以八
    十八年度毒聲字第四九七五號裁定送勒戒所觀察勒戒，於八
    十八年八月十日入勒戒所，因有繼續施用毒品傾向，於八十
    八年八月二十五日經台灣板橋地方法院以八十八年度毒聲字
    第五三二六號裁定令入戒治所施以強制戒治，於八十八年九
    月二十八日入戒治所強制戒治，且經起訴，於八十八年十二
    月二十九日經台灣板橋地方法院判處有期徒刑六月，八十九
    年三月十日確定，於八十九年一月三十一日經台灣板橋地方
    法院以八十九年度毒聲字第一○六三號裁定停止戒治出戒治
    所，交付保護管束期滿日期為八十九年八月二十四日，前揭
    假釋經銷應執行殘刑有期徒刑二年一月十五日，於八十九年
    二月二十九日入監執行殘刑及有期徒刑徒刑六月，九十一年
    八月十三日縮刑期滿執行完畢；於九十三年三月二十四日因
    侵占案件經台灣板橋地方法院科處罰金三千元，九十三年四
    月二十九日確定，於九十三年十二月七日執行完畢；於九十
    三年七月二十九日因違反毒品危害防制條例案件經本院判處
    有期徒刑八月，九十三年九月十三日確定，並於九十四年三
    月十四日緝獲到案，送台灣台北監獄執行，指揮書執行完畢
    日期為九十四年十一月十三日。
二、甲○○仍不知悔改，於八十九年八月二十四日－前述強制戒
    治及交付保護管束期滿後五年內，又基於施用第二級毒品之
    概括犯意，自九十三年八月初起至九十四年三月十三日晚間
    止，連續在台北縣新店市○○街一二巷三號住處，將第二級
    毒品甲基安非他命倒入玻璃球吸食器燒烤吸食方式，施用第
    二級毒品甲基安非他命多次，於九十三年九月十日晚間十一
    時三十分許台北縣警察局永和分局警員前往上址甲○○住處
    搜索，因在甲○○上衣口袋查獲第一級毒品海洛因一包（毛
    重○．七五公克，淨重○．五八公克，所涉施用第一級毒品
    犯行另經起訴）、甲基安非他命二包（毛重一．七公克，淨
    重一．三六公克，驗餘淨重一．二二公克），因而查獲甲○
    ○又再度施用第二級毒品甲基安非他命，甲○○仍未下定決
    心戒除毒癮，承前施用第二級毒品之概括犯意，繼續施用第
    二級毒品甲基安非他命，於九十三年十月十一日晚間十一時
    二十五分許，甲○○行經台北縣新店市○○街二五巷口為警
    攔下盤查，甲○○主動自褲子口袋掏出甲基安非他命二包（
    毛重○．七公克，驗餘淨重○．二九六二公克）又再度被查
    獲，於九十三年十月十八日凌晨零時台北市政府警察局文山
    第一分局前往上址甲○○住處搜索，雖未搜獲任何施用毒品
    之事證，然甲○○採尿送驗結果呈安非他命及甲基安非他命
    陽性反應，甲○○仍繼續施用甲基安非他命，至九十四年三
    月十三日晚間止，並於九十四年三月十四日為警緝獲到案送
    台灣台北監獄執行迄今。
三、案經台北市政府警察局文山第一分局移送台灣台北地方法院
    檢察署檢察官偵查起訴。
    理  由
一、按刑事訴訟法業已修正而於九十二年二月六日經總統公布，
    同年九月一日起施行。修正後刑事訴訟法增訂第二百七十三
    條之一第一項規定，除被告所犯為死刑、無期徒刑、最輕本
    刑為三年以上有期徒刑之罪、或高等法院管轄第一審案件者
    外，於審判期日前之程序進行中，被告先就被訴事實為有罪
    之陳述時，審判長得告知被告簡式審判程序之旨，並聽取當
    事人、代理人、辯護人及輔佐人之意見後，裁定進行簡式審
    判程序。經查，本件被告甲○○被訴違反毒品危害防制條例
    案件，非前開不得進行簡式審判程序之案件，經被告於本院
    審理時就被訴事實為有罪之陳述，且經本院告知被告簡式審
    判程序之旨，聽取被告之意見後，爰依右開刑事訴訟法第二
    百七十三條之一第一項之規定裁定改依簡式審判程序審判之
    ，合先敘明。
二、右揭施用第二級毒品甲基安非他命之犯罪事實，已據被告甲
    ○○於警訊、偵查及本院調查中已坦承不諱，並有甲基安非
    他命四包（合計淨重一．五一六二公克）扣案為證，其中於
    九十三年九月十日晚間十一時三十分許為警查獲之二包疑似
    安非他命結晶體，經送驗結果，檢出甲基安非他命成分（驗
    餘淨重一．二二公克），有內政部警政署刑事警察局九十三
    年十一月八日刑鑑字第0930189173號鑑驗通知書在卷可稽，
    於九十三年十月十一日晚間十一時二十五分許，為警查獲二
    包疑似安非他命結晶體經送檢驗結果，呈甲基安非他命陽性
    反應（驗餘淨重○．二九六二公克）一節，亦有台灣檢驗科
    技股份有限公司九十四年三月十五日CH／2005／30013號濫
    用藥物檢驗報告影本一紙在卷可稽，且而被告於九十三年九
    月十日晚間十一時三十分許及九十三年十月十一日晚間十一
    時二十五分許為警逮捕後採尿送驗、於九十三年十月十八日
    凌晨零時經警前往搜索後至台北市政府警察局文山第一分局
    採尿送驗結果，均呈安非他命及甲基安非他命陽性反應，有
    台北縣警察局永和分局永警刑字第09300028 003號刑事案件
    報告書、台灣檢驗科技股份有限公司九十三年十月十一日CH
    ／2004／A001 6號濫用藥物尿液檢驗報告、台北縣警察局新
    店分局查獲毒品危害防制條例採集尿液檢體送驗清單、台北
    縣警察局新店分局偵辦毒品危害防制條例被移送者姓名及代
    碼對照表、台灣檢驗科技股份有限公司九十三年十一月四日
    CH ／2004／A049號濫用藥物尿液檢報告、台北市政府警察
    局文山第一分局煙毒、麻藥案件尿液委驗單（以上皆影本）
    、台灣尖端先進生技醫藥股份有限公司九十四年十一月四日
    濫用藥物檢驗報告在卷可稽，足認被告自白與事實相符；又
    被告因施用毒品案件，於八十八年八月十日經台灣板橋地方
    法院以八十八年度毒聲字第四九七五號裁定送勒戒所觀察勒
    戒，並於八十八年八月十日入勒戒所，因有繼續施用毒品傾
    向，於八十八年八月二十五日經台灣板橋地方法院以八十八
    年度毒聲字第五三二六號裁定令入戒治所施以強制戒治，而
    於八十八年九月二十八日入戒治所強制戒治，於八十九年一
    月三十一日經台灣板橋地方法院以八十九年度毒聲字第一○
    六三號裁定停止戒治交付保護管束，而於八十九年八月二十
    四日保護管束期滿各情，亦有台灣台北地方法院檢察署刑案
    資料查註紀錄表、台灣高等法院被告全國前案紀錄表及台灣
    高等法院在監在押全國紀錄表在卷足憑，被告係於強制戒治
    及交付保護管束期滿後五年內，再犯毒品危害防制條例第十
    條第二項之施用第二級毒品罪，事證明確，被告犯行堪予認
    定。
三、核被告所為，係犯毒品危害防制條例第十條第二項之施用第
    二級毒品罪。被告持有第二級毒品甲基安非他命，既意在供
    己施用，其持有之低度行為應為施用之高度行為吸收，不另
    論罪。被告多次施用第二級毒品甲基安非他命之行為，時間
    緊接，所犯構成要件相同，顯係基於概括犯意為之，應依刑
    法第五十六條連續犯之規定論以一罪，並加重其刑。起訴書
    雖僅對於被告於九十三年十月十八日某時，在台北縣新店市
    ○○街二巷三號施用一次第二級毒品甲基安非他命犯行起訴
    ，未敘及犯罪事實欄二之其餘施用甲基安非他命犯行，惟與
    前揭經起訴判決之施用第二級毒品甲基安非他命犯行，均係
    基於概括之犯意而為，具有連續犯之裁判上一罪關係，本院
    自得一併審理，而此已經檢察官於本院審理時當庭補充陳述
    。又被告有犯罪事實一之犯罪科刑及執行前科，於九十一年
    八月十三日執行完畢經撤銷之違反麻醉藥品管理條例等案件
    假釋殘刑有期徒刑二年一月十五日，及違反毒品危害防制條
    例案件有期徒刑徒刑六月，有台灣台北地方法院檢察署刑案
    資料查註記錄表、台灣高等法院被告全國前案紀錄表在卷可
    稽，五年內再犯本件有期徒刑以上刑之罪，為累犯，應依刑
    法第四十七條規定加重其刑，並遞加之。爰審酌被告有多件
    違反麻醉藥品管理條例前科，且經觀察、勒戒、強制戒治後
    仍再犯罪，顯見戒毒意志不堅，惟其犯罪戕害自身，尚無害
    及他人，且犯罪後坦承犯行，並深表悔悟，態度良好等一切
    情狀，量處如主文所示之刑，並諭知易科罰金之折算標準。
    扣案之甲基安非他命四包（合計驗餘淨重一
    ．五一六二公克），係第二級毒品，應依毒品危害防制條例
    第十八條第一項前段規定宣告沒收銷燬之。
據上論斷，應依刑事訴訟法第二百七十三條之一第一項、第二百
九十九條第一項前段，毒品危害防制條例第十條第二項、第十八
條第一項前段，刑法第十一條前段、第五十六條、第四十七條、
第四十一條第一項前段，罰金罰鍰提高標準條例第二條，判決如
主文。
本案經檢察官陳玉萍到庭執行職務
中　　華　　民　　國　　94　　年　　5 　　月　　31　　日
                            臺灣臺北地方法院刑事第一庭
                                       法  官 林婷立
上正本證明與原本無異
如不服本判決應於收受送達後十日內向本院提出上訴書狀，其未
敘述上訴之理由者並得於提起上訴後十日內向本院補提理由書（
均須按他造當事人之人數附繕本）。
                                       書記官 王曉雁
中　　華　　民　　國　　94　　年　　5 　　月　　31　　日
附論罪科刑依據之法條：
毒品危害防制條例第十條
施用第一級毒品者，處六月以上五年以下有期徒刑。
施用第二級毒品者，處三年以下有期徒刑。
